臺灣士林地方法院民事裁定
                                      111年度簡抗字第1號
抗  告  人  陳靖惟  
            韓明軒  
共      同
送達代收人  林伶娥  
相  對  人  陳筱薇  
上列當事人間請求損害賠償事件，抗告人對於中華民國110年12
月23日本院士林簡易庭所為第一審裁定（110年度士簡字第1109
號）提起抗告，本院裁定如下：
    主  文
抗告駁回。
抗告程序費用新臺幣壹仟元由抗告人負擔。
    理  由
一、按提起民事第二審上訴，應依民事訴訟法第77條之16第1 項
    規定繳納裁判費，此為必須具備之程式；又上訴不合程式或
    有其他不合法之情形而可以補正者，原第一審法院應定期間
    命其補正，如不於期間內補正，應以裁定駁回之，同法第43
    6條之1第3項準用第442 條第2 項規定明文。次按送達不能
    依民事訴訟法第136 、137 條規定為之者，得將文書寄存送
    達地之自治或警察機關，並作送達通知書兩份，一份黏貼於
    應受送達人住居所、事務所、營業所或其就業處所門首，另
    一份置於該送達處所信箱或其他適當位置，以為送達；寄存
    送達，自寄存之日起，經十日發生效力；同法第138 條第1 
    、2 項各定明文。上開規定之寄存送達，係以將文書寄存送
    達地之自治或警察機關，並作送達通知書，黏貼於應受送達
    人住居所、事務所或營業所門首與信箱，經10日發生送達效
    力。依民法第121條第1項規定，以其期間末日之終止，為10
    日期間之終止，此後即開始計算所應為訴訟行為之法定不變
    期間，不因應受送達人逾該期間前往領取或未前往領取而有
    不同（最高法院109年度台抗字第1020號裁定意旨參照）。
二、本件抗告意旨略以：伊未收到原審法院民國110年11月23日
    命補繳上訴裁判費之裁定（下稱原裁定），致未能於期限內
    補正，為此提起抗告，請求廢棄原裁定等語。
三、經查，抗告人韓明軒（下與抗告人陳靖惟合稱為抗告人，單
    指其一逕稱其姓名）之戶籍地址係設於雲林縣○○市○○路00號
    （下稱甲址），有個人基本資料查詢結果可稽（附限閱卷）
    ；陳靖惟於110年10月13日原審言詞辯論期日當庭陳明送達
    地址變更為桃園市○○區○○路0段00巷00弄0號（下稱乙址），
    其他地址無須再寄等語，亦有當日言詞辯論筆錄足考（原審
    卷第112頁）；而原裁定係分別送往甲址、乙址，並均因未
    獲會晤本人、同居人或受僱人，郵政機關乃將原裁定同於同
    年11月29日各寄存於上開送達地之警察機關即桃園市政府警
    察局龍潭分局龍潭派出所（下稱龍潭派出所）、雲林縣政府
    警察局斗六分局斗六派出所（下稱斗六派出所），並各作成
    送達通知書2份，1份黏貼於抗告人住居所門首，另1份置於
    該送達處所信箱之事實，復有送達證書於卷可憑（本院卷第
    30頁、第36頁），則依首揭規定及說明，上開寄存送達已於
    同年12月9日發生效力。抗告意旨固謂抗告人未收到原裁定
    云云，然觀諸原審依甲址、乙址寄送之110年度士簡字第110
    9號損害賠償事件判決書正本，同於110年11月10日分別寄存
    於龍潭派出所、斗六派出所，經抗告人前往收領後各於同年
    月19、20日提出上訴，上開上訴狀所載之上訴人地址亦各為
    甲址、乙址等情，有送達證書及民事上訴狀可參（原審卷第
    346頁、第348頁、本院卷第14頁、第20頁），堪認抗告人住
    居所應仍為甲址、乙址無誤，準此，原裁定寄存於抗告人之
    上開住居地，自已發生合法送達之效力，至抗告人究於何時
    始向寄存之警察機關領取文書，或並未前往領取，均非所問
    ，於寄存送達之合法效力，不生影響，抗告人空言辯稱未收
    受原裁定云云，委無足取。
四、綜上所述，抗告人於原裁定發生合法送達效力之後，逾期未
    依法補繳第二審裁判費，其上訴自於法不合，原裁定以其上
    訴不合法為由，駁回抗告人之上訴，自無違誤。抗告意旨指
    摘原裁定不當，求予廢棄，為無理由，應予駁回。
五、據上論結，本件抗告為無理由，爰裁定如主文。
中　　華　　民　　國　　111 　年　　2 　　月　　14　　日
                  民事第三庭  審判長法  官  陳月雯  

                                    法  官  陳世源

                                    法  官  李嘉慧
以上正本係照原本作成。
本件裁定不得再為抗告。
中　　華　　民　　國　　111 　年　　2 　　月　　14　　日
                                    書記官  林瀚章